
PULIZIA DEI DATI




```{r setup, include=FALSE}
knitr::opts_chunk$set(
  echo=FALSE,
  warning=FALSE,
  message=FALSE,
  fig.path="figures/",
  fig.width= 7,
  fig.height=5,
  fig.ext = "pdf",
  dev= "pdf"


)

```





```{r, include=FALSE}

library(quantmod)
#install.packages("astsa")
library(astsa)
library(readxl)
#install.packages("tidyverse")
library(tidyverse)
#install.packages("fImport")
library(fImport)
#install.packages("fBasics")
library(fBasics)
#install.packages("rugarch")
library(rugarch)   
#install.packages("roll")
library(roll)
#install.packages("distr")
library(distr)
#install.packages("FinTS")
library(FinTS)
#install.packages("rmgarch")  #DCC_garch multivariati
library(rmgarch)
library(ggplot2)

```




SCarico i dati giornalieri degli asset in analizi.

```{r,include=FALSE}

SX5E <- read_excel("dati/EuroSTX 50 idex daily2.xlsx",sheet = "Foglio1")
UST_TR <- read_excel("dati/Us treasury bond tt return daily.xlsx",sheet = "Foglio1")
GOLD <- read_excel("dati/Gold c2 (futures) daily.xlsx",sheet = "Foglio1")
Brent <- read_excel("dati/Brent oil c1 (ftures) daily.xlsx", sheet = "Foglio1")
```

Prezzi di chiusura

```{r,include=FALSE}
closeSx=xts(SX5E[,-1], order.by = SX5E$`Exchange Date`, frequency = "daily")
closeUST=xts(UST_TR[,-1], order.by = UST_TR$`Exchange Date`, frequency = "daily")
closeGLD=xts(GOLD[,-1], order.by = GOLD$`Exchange Date`, frequency = "daily")
closeBr=xts(Brent[,-1], order.by = Brent$`Exchange Date`, frequency = "daily")



```



```{r  prices, fig.cap="serie storiche dei prezzi di chiusura", fig.width=8, fig.height=5} 
par(mfrow=c(2,2), mar=c(3,3,2,1), mgp=c(1.5,0.5,0))
plot(closeSx)
plot(closeUST)
plot(closeGLD)
plot(closeBr)
```


log-prezzi e rendimenti

```{r, include=FALSE}

pSx=log(closeSx)
pUst=log(closeUST)
pGLD=log(closeGLD)
pBr=log(closeBr)


#rendimenti percentuali



rSx=diff(pSx)*100
rUst=diff(pUst)*100
rGLD=diff(pGLD)*100
rBr=diff(pBr)*100

plot(rSx)

```

```{r rendimenti, fig.cap="rendimenti giornalieri", fig.width=8, fig.height=5}
par(mfrow=c(2,2),mar=c(3,3,2,1), mgp=c(1.5,0.5,0))
plot(rSx)
plot(rUst)
plot(rGLD)
plot(rBr)

```


#gestione dei mercati chiusi(return =0), questo non influenza negativamentre la stima+


```{r, include=FALSE}

rSx[is.na(rSx)]<-0
rUst[is.na(rUst)]<-0
rGLD[is.na(rGLD)]<-0
rBr[is.na(rBr)]<-0

sum(is.na(rSx))
head(rSx)

```


statistiche descrittive dei rendimenti

```{r descriptive-table, include=FALSE }
#install.packages("xtable")
library(xtable)

all_rendiment=merge(rSx, rUst, rGLD, rBr) #tutti i rendimenti insieme
tab=basicStats(all_rendiment)
print(xtable(tab),
      file="figures/descriptive_st.tex",
      include.rownames=TRUE)

```

#osservo che  hanno code pesanti rispetto a una normale (k>3), caratteristica delle serire storiche finanzirie e sono assimetriche a sinistra dove se sono a Ă¬ssimetrihe verso sinistra ce una perdita invece a destra ci sarta un guadagno nel nostro caso sinistra



ora osserviamo quanto detto confrontando la doistribuzione degli asset con quelli di una normale standard teorica (calcolandola come se ir endimenti fossero stati normali) e hist() disegna quellli reali
```{r distribuzioni, fig.cap="confronto tra distrubuzione emprica con la normale teorica", fig.width=8, fig.height=5}
par(mfrow=c(2,2))
xfit1 <- seq(min(rSx),max(rSx),length=40) 
yfit1 <- dnorm(xfit1,mean=mean(rSx),sd=sd(rSx)) 
hist(rSx,breaks=100,freq=F,main="Rendimenti SX5E",xlab="")
lines(xfit1, yfit1, col=2, lwd=2)

xfit2 <- seq(min(rUst),max(rUst),length=40) 
yfit2 <- dnorm(xfit2,mean=mean(rUst),sd=sd(rUst)) 
hist(rUst,breaks=100,freq=F,main="Rendimenti UST_TR",xlab="")
lines(xfit2 , yfit2 , col = 2, lwd = 2)

xfit3 <- seq(min(rGLD),max(rGLD),length=40) 
yfit3 <- dnorm(xfit3,mean=mean(rGLD),sd=sd(rGLD)) 
hist(rGLD,breaks=100,freq=F,main="Rendimenti GOLD",xlab="")
lines(xfit3 , yfit3 , col = 2, lwd = 2)

xfit4 <- seq(min(rBr),max(rBr),length=40) 
yfit4<- dnorm(xfit4,mean=mean(rBr),sd=sd(rBr)) 
hist(rBr,breaks=100,freq=F,main="Rendimenti BRENT",xlab="")
lines(xfit4 , yfit4 , col = 2, lwd = 2)


```

la curva rossa(normale) sottostima la frequenza degli eventi. le code dell'isotogramma reale sono piĂą grosse.
il picco dell'isotogramma reale Ă¨ piĂą alto di quello9 della niormale (distribuzione leptcurtica). Queste implicazione Ă¨ di fatto dato che shock di mercato sono piĂą probabile di quanto una normale predica (tail risk).



test sulla normalitĂ 
```{r, include=FALSE}


jarqueberaTest(rSx)
jarqueberaTest(rUst)
jarqueberaTest(rGLD)
jarqueberaTest(rBr)

```

su tutti i 4 rifiuto l'ipotesi di normlaitĂ 


Verifico la presenza di volatila clustering che Ă¨ assocciata allal cosidettat effetto dio correlazione della potenze/persisistenza ( da verificare)

tale verifica si fodna sull'analisi delle autocorrelazioni. 


#acf dei rendmenti
```{r autocorelazioni dei rendimenti, fig.cap= "autocorrrelazione dei rendimenti"}
par(mfrow=c(2,2))

acf(rSx, lag.max=22, xlab="", main="Sx5E")
acf(rUst, lag.max=22, xlab="", main="UST_TR")
acf(rGLD, lag.max=22, xlab="", main="GOld")
acf(rBr, lag.max=22, xlab="", main="Brent")

```


#rendimenti aasssoluti, proxy dellla volatilitĂ 
```{r acf della volatilitĂ , fig.cap="autocorrelazione della volatiliĂ "}
par(mfrow=c(2,2))

acf(abs(rSx), lag.max=22, xlab="", main="|Sx5E|")
acf(abs(rUst), lag.max=22, xlab="", main="|UST_TR|")
acf(abs(rGLD), lag.max=22, xlab="", main="|Gold|")
acf(abs(rBr), lag.max=22, xlab="", main="|Brent|")
```
#riguardar wmeglio  brent



rendimenti sl quadratra proxy della varainza
```{r, fig.show="hide"}
par(mfrow=c(2,2))
acf(rSx^2, lag.max=22, xlab="", main="(Sx5E)^2")
acf(rUst^2, lag.max=22, xlab="", main="(UST_TR)^2")
acf(rGLD^2, lag.max=22, xlab="", main="(GOld)^2")
acf(rBr^2, lag.max=22, xlab="", main="(Brent)^2")


```


#data l'evodenza di volatily clustering, si effetuano il test di Lsgrange Multiplier (LM-ARCH()) e il test di Ljiung Box

Test per effetti ARCH per studiare la volatilitĂ  dei rendimneti

```{r, include=FALSE}

ySx=as.timeSeries(rSx-mean(rSx))
y2Sx=ySx^2

yUst=as.timeSeries(rUst-mean(rUst))
y2Ust=yUst^2

yGLD=as.timeSeries(rGLD-mean(rGLD))
y2GLD=yGLD^2

yBr=as.timeSeries(rBr-mean(rBr))
y2Br=yBr^2



#test per l'eteroschedastictĂ  (Ho:omoschdatstico)

ArchTest(ySx,lags=13)
ArchTest(yUst,lags=13)
ArchTest(yGLD,lags=13)
ArchTest(yBr,lags=13)



```

su tutte e 4 gli assete rifiuto l'ipotesi nulla, ossia quella di non presenza di effetto ARCH

#Box.tes

```{r, include=FALSE}
Box.test(y2Sx, lag=5, type = "Ljung-Box")
Box.test(y2Ust, lag=5, type = "Ljung-Box")
Box.test(y2GLD, lag=5, type = "Ljung-Box")
Box.test(y2Br, lag=5, type = "Ljung-Box")
```
p-value <=0.05 confermano la presenza di correlazione seriale dei rendimenti al quadrato r^2_t


dopo queste conclusioni ho tutte le carte in regola per usare il GARCH univariato

```{r, include=FALSE}
spec1=ugarchspec(variance.model = list(model="sGARCH", garchOrder=c(1,1)),
                 mean.model = list(armaOrder=c(0,0),include.mean=TRUE), 
                 distribution.model = "norm")


fit1=ugarchfit(spec1, rSx)
fit2=ugarchfit(spec1, rUst)
fit3=ugarchfit(spec1, rGLD)
fit4=ugarchfit(spec1, rBr)



```


```{r, include=FALSE}
spec2=ugarchspec(variance.model = list(model="sGARCH", garchOrder=c(1,1)),
                 mean.model = list(armaOrder=c(0,0), include.mean=TRUE), distribution.model = "std")


fit1.std=ugarchfit(spec2, rSx)
fit2.std=ugarchfit(spec2, rUst)
fit3.std=ugarchfit(spec2, rGLD)
fit4.std=ugarchfit(spec2, rBr)




```




```{r, include=FALSE}

#EuroSXtock 50
show(fit1)
show(fit1.std)

#US tresury bond
show(fit2)
show(fit2.std)

#gold
show(fit3)
show(fit3.std)


#Brent oil
show(fit4)
show(fit4.std)

```


confront tra il modello 1 basato sulla distribuzione con innovazioni normali e il modello 2 con innovazion Student-t

Dai risultati ottenuti ho che per la bonta di adattamento not che la LogLikelihod del modello 2 Ă¨ -805.11 ed Ă¨ superiore al modello 2 che vale -837,204.  
AIC, BIC,Bayes e HQ nel modello 2 sono inferiore a quelli del modello 1 Ă¨ secondo il mio criterio informativo Ă¨ moderatamente preferibili il modello 2 

```{r, include=FALSE}
ICall=cbind(infocriteria(fit1),infocriteria(fit1.std))
colnames(ICall)=c("GARCH", "GARCH-t")
show(ICall)


```
DOpo avenr analizzato la likelihood e il criterio informativo concludo che il modello 2 cattura meglio le code pesanti


#Standar eroor robusti -standard error rQML

```{r, include =FALSE}
sqrt(diag(vcov(fit1, robust=T)))
sqrt(diag(vcov(fit1.std, robust=T)))
```
#stazionareita

```{r, include=FALSE}
(fit1@fit$coef[3]+fit1@fit$coef[4])
(fit1.std@fit$coef[3]+fit1.std@fit$coef[4])
```
Entrambi i modelli sono stazionari poichĂ¨ il ilo alpha1+beta1<1 anche se Ă¨ di poco.

la volatilitĂ  dei due modelli Ă¨ molto persistente ma quella del modello 2 Ă¨ superiore. questo significa che la volatilitĂ  del giorno t-1 (giorno prima)  influenza quella del giorno t. ma poichĂ¨ Ă¨ stazionario la volatilitĂ  ritorna alla sua media nel lungo periodo. Quindi gli shock che ha subito EuroXt 50 influenza la volatilitĂ  per molto tempo

(alpah1 :mecati reattivi alle notizie, B1:cluster di volatilitĂ  lunghi)



Sul test di corerlazione seraile (ljung.Box) entrambi i modello non mostrano autocorrelazione nei residui standardizzzati (p. value >0.05)

#stessa cosa vale anche per i resudi quadrati

il modello con distribuzione Student-t fornisce una rapppresentazione piĂą accurata della serie, specialmente per quanto riguarda le code dellla distribuzuimene la stima del rendimento medio.




TReasury bond
```{r, include=FALSE}
ICall=cbind(infocriteria(fit2),infocriteria(fit2.std))
colnames(ICall)=c("GARCH", "GARCH-t")
show(ICall)

```

preferebilie il modello 2 rispetto al modello 1 per le stesse ragioni per Euristx 50


```{r, include=FALSE}
(fit2@fit$coef[3]+fit2@fit$coef[4])
(fit2.std@fit$coef[3]+fit2.std@fit$coef[4])
```
 
 #hanno un alta persistenza (0.999) entrambe, shock di oggi influenzero i US bond per un bel po di tempo

#stesa cosa sia brento o il che gold (ricontrolllare)





#ricavo la seire dei residui standardizzati, zit














```{r, include =FALSE}
#controlo


mspec=multispec(replicate(4, spec2));multispec #scelgo i garch(1,1) con innovazioni t-student

all_return=merge(rSx, rUst, rGLD, rBr);all_return
#all_return=all_return[-1,]
all_return=na.omit(all_return)

u_fit=multifit(mspec,data=all_return)

```

res_Sx=residuals(fit1.std, standardize=TRUE)


costruzione e stima del dcc

```{r}

dcc_spec=dccspec(uspec=mspec,dccOrder = c(1,1), distribution = "mvnorm")


dcc_fit=dccfit(dcc_spec,data=all_return, fit.control = list(eval.se=TRUE))
#fit.control=list(eval.se=T)mi calocla anche le deviazioni stdard dei pamaetri stimati che mi sevriver a per test diu significativ, t.stta. robbistezza dei risultati

show(dcc_fit)
```


Osservazioni:La similitudine tra i parametri GARCH (alpha e beta) stimati del modello univariato e multivariato riflettono il fatto che il modello DCC-garch preserva le singole condizioni di varianza dinamica mentre lascia che corerlazione varia nel tempo


```{r, include==FALSE}
dcc_fit@mfit$coef[21]+dcc_fit@mfit$coef[22]
```

La stima del DCC_GARCH(1,1) mostra una forte persistenza nella volatilitĂ  in tutti gli asset, coerente con il fenomeno del volatility clustering.I parametri di correlazioe dinamica soddisfanno la condizione di stazionarietaa (0.981). Quest'ultimo conferma la presenza di correlazione dinamica (varia nel tempo). In particolare poichĂ¨ ha un elvata persistenza, ci suggerisce che periodi di elevata co-movimentazione tendono a protarsi nel tempo, sopratutto fasi di stress dei mercati


#Interpretazione Economica 



#modello DCC-GARCH with Jumo

poichĂ¨ non esiste un pacchetto R che stima direttamente un vero DCC-GARCH con Poisson jumps multivariato applico la segeiunete strategia:


#Fase 1: non modelllo esplicitamente Nt, ma lascio che la dsitribuzione degli errori (innovazioni) catturi eventi estremi. Applico la t-Student multivariata che ha code piĂą pesanti in grado di catturare co-movimenti persistenti e correlazioni dinamiche. 

```{r output dcc, fig.cap="outp-dcc-mvt"}
#ho che gli spike non vengono "smussati" dalla normalitĂ 

dcc_spec_mvt=dccspec(uspec=mspec, dccOrder=c(1,1), distribution="mvt")

dcc_fit_mvt=dccfit(dcc_spec_mvt, data = all_return, fit.control = list(eval.se=TRUE))

show(dcc_fit_mvt)

```




#Passo 2: Estensione a salti: eseguo un jump filtering sui residui standardizzati, metto in chiaro che non sto stimando una vera Poisson ma sto isolando shock estremi per poi studiare il loro impatto sulla DCC

#a partire dalla seire dei resiudi standardizzati sis tims il moedllo perr le correllazioni


```{r,include=FALSE}
res_Sx=residuals(fit1.std, standardize=TRUE)
res_Ust=residuals(fit2.std, standardize=TRUE)
res_Gld=residuals(fit3.std, standardize=TRUE)
res_Br=residuals(fit4.std, standardize=TRUE)


```



```{r,include=FALSE}
c=4  #raro osserva |res_t| >4

#err_t~tv(0,sigma_t)  -->    res_t=err_t/sigma_t  --> res_t~tv(/0,1)

#abs(res_sx) rapreesenta l'ampiezza dello shock standardizzato, ossia quanto Ă¨ grande l'innovazione rispetto alla volatilitĂ  attesa ( |err_t|>c*sigma_t ) <--> equivalentemente

# |res_t| > c

J_sx=ifelse(abs(res_Sx) > c, res_Sx, 0)  #ifelse(test,yes,no) #se e vero la condizione del test riposto res_s se Ă¨ falsa risporto 0
J_Ust=ifelse(abs(res_Ust)>c, res_Ust, 0)
J_Gld=ifelse(abs(res_Gld)> c, res_Gld, 0)
J_Br=ifelse(abs(res_Br) > c, res_Br,  0)


```

#rendimenti puliti

```{r,include=FALSE}
##residui puliti senza salti estremi
#eta_sx=res_Sx - J_sx
#eta_Ust=res_Ust -J_Ust
#eta_Gld=res_Gld -J_Gld
#eta_Br= res_Br - J_Br



#rendimenti pultit  r_i,t=mu_i +er_i,t --> err_it=sigma_i,t*z_,i,t --> z_i,t~tv(0,1)

#reisudo standardiazato meno i salti J--> z_i,t - J_i,t=eta_i,t
rSx_clean=rSx - J_sx*sigma(fit1.std)
rUst_clean=rUst -J_Ust*sigma(fit2.std)
rGld_clean=rGLD -J_Gld*sigma(fit3.std)
rBr_clean=rBr -J_Br*sigma(fit4.std)

return_clean=merge(rSx_clean, rUst_clean, rGld_clean, rBr_clean)
colnames(return_clean)=c("EX_50", "UST_TR", "GOLD", "Brent")
return_clean=na.omit(return_clean);return_clean

```


#DCC sui residui filtrati



```{r output dcc no jump , fig.cap="output dcc-with know jump"}
dcc_fit_clean=dccfit(
  dcc_spec_mvt, data=return_clean, fit.control = list(eval.se=TRUE)
)


show(dcc_fit_clean)
dcc_fit_clean@mfit$coef
```
#correlazioni dinamiche 

```{r dcc-correlazioni, fig.cap= "correlazioni dinamiche DCC-GARCH", fig.width=10, fig.height=6}
R_base=rcor(dcc_fit_mvt)
R_clean=rcor(dcc_fit_clean)

start_date=as.Date("2019-02-04")
dates=start_date + (1:length(R_base[1,3,])-1)

par(mfrow=c(2,2))

plot(dates, R_base[1,3,], type="l", col="red", main="DCC EX_50-GOLD", ylab="correlation", xlab="time")
lines(dates,R_clean[1,3,], col="blue")
legend("topleft", legend = c("Baseline", "Jump-filtered"), col=c("red", "blue"), lty=1, cex=0.4)


plot(dates, R_base[1,4,], type="l", col="red", main="DCC EX_50-Brent", ylab="correlation", xlab="time")
lines(dates,R_clean[1,4,], col="blue")
legend("topleft", legend = c("Baseline", "Jump-filtered"), col=c("red", "blue"), lty=1, cex=0.4)

plot(dates, R_base[1,2,], type="l", col="red", main="DCC EX_50-US_tr", ylab="correlation", xlab="time")
lines(dates,R_clean[1,2,], col="blue")
legend("topleft", legend = c("Baseline", "Jump-filtered"), col=c("red", "blue"), lty=1, cex=0.4)


plot(dates, R_base[2,4,], type="l", col="red", main="DCC US_tr-Brent", ylab="correlation", xlab="time")
lines(dates,R_clean[2,4,], col="blue")
legend("topleft", legend = c("Baseline", "Jump-filtered"), col=c("red", "blue"), lty=1, cex=0.4)

```
il grafico dellle correlazioni dinamiche mostra chiaramente la differenz tra i dati non filtrati e quelli filtrati da jump. I picchi di corredlazione osservati nei dati non filtrati sono attenuti nel modello jump-filtered.
La linea blu (jump filtered) mostra un livello emdio di correlazione leggermente inferireo rispeetto alla linea rossa. Questo indica che i picchi estreminei rendimenti originali aumentano temporaneamnete la correlazione tar gli asset

Tra Euroxtokx e GOld
Nei periodi tra marzo e luglio del 2020 si generano spike temporanei molto rillevanti che riflettono un aumento del rischio sistematico del rischio e del contaggio finanzairio dovuto al covid-19

#finire lo studio dei dati dopo


#Ananlsii dei dati mesnili

L'analisi sui dati mensili non replicxa integralmente quella giornaliera, ma ha uno scopo dieverso Ossia quello di studiare aggisutamenti graduali e cambiamneti persistenti nella struttura di correlazione di lungo periodo.




#Previsioni 



```{r}
#rendimenti puliti per il modelllo senza jump
return_clean=merge(rSx_clean, rUst_clean, rGld_clean, rBr_clean)
colnames(return_clean)=c("EX_50", "UST_TR", "GOLD", "Brent")
return_clean=na.omit(return_clean);return_clean

#Numero di periodi di previsione (prendiamlo 12 mesi)

n_forecst=12

```

#Forecast sul mdoello dcc-garch con innovazioni t- di student

```{r previsione, fig.cap="previsione"}

#Forecast
dcc_forecast_mvt=dccforecast(dcc_fit_mvt, n.ahead = n_forecst)
#plot(dcc_forecast_mvt, which=1)

#str(dcc_forecast_mvt)
#Estrazione correlazione previste

#estraggo l'array 4x4x12 direttamente dalla lisat
R_forecast_mvt=dcc_forecast_mvt@mforecast$R[[1]]

#controllo la die,mnsione 
dim(R_forecast_mvt)

#Vediamo la correlazione tra EX_50 e GOLD
cor_ex50_Gold=R_forecast_mvt[1,2,]  #vettore lunghezza n_forecast


plot(cor_ex50_Gold, type="l", main="Forecast Correlation EX%-ZGOLD  ")

```

Il forecast delle correlazioni dinamiche DCC-GARCH serve a mostrare Ă˛la dinamica condizionale stimata e la tendenza verso la correlazione media, ma non ha valore predittivo assoluto per chĂ¨ i veri shock futuri sono imprevedibili




















```{r,include=FALSE}

library(xtable)

garch_results <- data.frame(
  Asset = c("Euro Stoxx 50", "US Treasury", "Gold", "Brent"),
  Omega = c(fit1.std@fit$coef[1], fit2.std@fit$coef[1], 
            fit3.std@fit$coef[1], fit4.std@fit$coef[1]),
  Alpha = c(fit1.std@fit$coef[2], fit2.std@fit$coef[2], 
            fit3.std@fit$coef[2], fit4.std@fit$coef[2]),
  Beta = c(fit1.std@fit$coef[3], fit2.std@fit$coef[3], 
           fit3.std@fit$coef[3], fit4.std@fit$coef[3]),
  Nu = c(fit1.std@fit$coef[4], fit2.std@fit$coef[4], 
         fit3.std@fit$coef[4], fit4.std@fit$coef[4]),
  LL = c(likelihood(fit1.std), likelihood(fit2.std), 
         likelihood(fit3.std), likelihood(fit4.std)),
  AIC = c(infocriteria(fit1.std)[1], infocriteria(fit2.std)[1],
          infocriteria(fit3.std)[1], infocriteria(fit4.std)[1])
)

print(xtable(garch_results, 
             caption = "Stime GARCH(1,1) con distribuzione t-Student",
             label = "tab:garch-results",
             digits = c(0,0,4,4,4,2,2,2)),
      file = "figures/garch_results.tex",
      include.rownames = FALSE,
      caption.placement = "top")





```














```{r prezzi di chiusra mensili, inlcude=FALSE}

SX5E_m <- read_excel("dati/EuroSTX 50 ibndex montlhy2.xlsx", sheet = "Foglio1")
US_TR_m <- read_excel("dati/US treasury bond tt return montlhy.xlsx",sheet = "Foglio1")
Gold_m <- read_excel("dati/Gld c2 (future) monthly.xlsx", sheet = "Foglio1")
Brent_m <- read_excel("dati/Brent oil c1 (futures) monthly.xlsx", sheet = "Foglio1")


closeSx_m=xts(SX5E_m[,-1], order.by = SX5E_m$`Exchange Date`, frequency = "daily")
closeUST_m=xts(US_TR_m[,-1], order.by = US_TR_m$`Exchange Date`, frequency = "daily")
closeGLD_m=xts(Gold_m[,-1], order.by = Gold_m$`Exchange Date`, frequency = "daily")
closeBr_m=xts(Brent_m[,-1], order.by = Brent_m$`Exchange Date`, frequency = "daily")

par(mfrow=c(2,2))
plot(closeSx_m)
plot(closeUST_m)
plot(closeGLD_m)
plot(closeBr_m)

```

#rendimenti e vevntuali aggiustamenti
```{r rendimenti mensili, fig.cap="prezzi chiusra mensili"}

pSx_m=log(closeSx_m)
pUst_m=log(closeUST_m)
pGLD_m=log(closeGLD_m)
pBr_m=log(closeBr_m)


#rendimenti percentuali

rSx_m=diff(pSx_m)*100
rUst_m=diff(pUst_m)*100
rGLD_m=diff(pGLD_m)*100
rBr_m=diff(pBr_m)*100



rSx_m[is.na(rSx_m)]<-0
rUst_m[is.na(rUst_m)]<-0
rGLD_m[is.na(rGLD_m)]<-0
rBr_m[is.na(rBr_m)]<-0


par(mfrow=c(2,2))
plot(rSx_m)
plot(rUst_m)
plot(rGLD_m)
plot(rBr_m)




```




#statistiche descriitttiva
```{r, include=FALSE}
all_rendiment_m=merge(rSx_m, rUst_m, rGLD_m, rBr_m) #tutti i rendimenti insieme

basicStats(all_rendiment_m)

```





```{r auto rend m, fig.cap="auto di rendimenti msensili" }
par(mfrow=c(2,2))

acf(rSx_m, lag.max=22, xlab="", main="Sx5E")
acf(rUst_m, lag.max=22, xlab="", main="UST_TR")
acf(rGLD_m, lag.max=22, xlab="", main="GOld")
acf(rBr_m, lag.max=22, xlab="", main="Brent")
```
L'acf deir rendimenti mensili non mostar autocorrelazioni significative, suggerendo l'assenza di prevedibilitĂ  lineare anche a basse frequenze



```{r auto rend m ^2, fig.cap="auto di varianza msensili" }
par(mfrow=c(2,2))

acf(rSx_m^2, lag.max=22, xlab="", main="Sx5E^2")
acf(rUst_m^2, lag.max=22, xlab="", main="UST_TR^2")
acf(rGLD_m^2, lag.max=22, xlab="", main="GOld^2")
acf(rBr_m^2, lag.max=22, xlab="", main="Brent^2")
```

```{r acf volati m,fig.cap="volatilitĂ  mesile"}
par(mfrow=c(2,2))

acf(abs(rSx_m), lag.max=22, xlab="", main="|Sx5E|")
acf(abs(rUst_m), lag.max=22, xlab="", main="|UST_TR|")
acf(abs(rGLD_m), lag.max=22, xlab="", main="|GOLD|")
acf(abs(rBr_m), lag.max=22, xlab="", main="|Brent|")


```



contuinero a usare garch con innovazione t-student pre la caratteristica delle serie storiche  finanziarie

```{r, include=FALSE}

fit1_m.std=ugarchfit(spec2, rSx_m)


fit2_m.std=ugarchfit(spec2, rUst_m)


fit3_m.std=ugarchfit(spec2, rGLD_m)


fit4_m.std=ugarchfit(spec2, rBr_m)
```



#dcc_fit

```{r dcc gartch m, fig.cap="dcc-garch mensile"}
montly_return=merge(rSx_m,rUst_m, rGLD_m, rBr_m)
montly_return=na.omit(montly_return)

dcc_fit_m=dccfit(dcc_spec_mvt,data = montly_return )

show(dcc_fit_m)

```

Analisi ddelle correlazioni dinamiche 

```{r corr m, fig.cap="correlazioni mensili",fig.width=10, fig.height=6}


R_dyn=rcor(dcc_fit_m)
plot(R_dyn[1,2,], type="l",ylim=c(-1,1) ,main="correlazione tra asset")
lines(R_dyn[1,3,], col=2)
lines(R_dyn[1,4,], col=3)
lines(R_dyn[2,3,], col=4)
lines(R_dyn[2,4,], col=6)


```

#da commentare  


sull'annalisi per i dati mensili non si Ă¨ ripetuto l'analisi formale della normalitĂ . PoichĂ¨ la lettueratura ampiamneta documenta come le serie storiche finanziarie sono caratterizzate da cod epesanti anche  afrequenza piĂą bassa, Quindi l'utilizzo di innovazionoi t-Student consente di gestire tale carattteristica in modo flessibile 